臺灣宜蘭地方法院刑事裁定　　　　　　　　　　　　　　九十一年度秩抗字第一號
　　抗　告　人　甲○○
　　即被移
　　　　　　　　乙○○
右列抗告人因違反社會秩序維護法案件，不服本院羅東簡易庭於九十年十二月三十一
日所為裁定（九十年度羅秩字第二十四號裁定），提起抗告，本院裁定如左：
    主  文
原裁定關於乙○○部分撤銷。
乙○○不罰。
其餘抗告駁回。
    理  由
一、原裁定所認定事實：被移送人甲○○及乙○○於民國九十年十一月十三日二十時
    三十分許，在宜蘭縣五結鄉○○○路之武將科技資訊公司，公然陳列經主管機關
    公告查禁之電動玩具「笨驢先生」一台。
二、抗告意旨略以：抗告人甲○○因業者先前與本人接洽，經以與另一股東商量為由
    拒絕，業者竟搬來機器，並告知值班小姐老闆答應，正當與業者聯絡之時，警方
    前來臨檢，而抗告人乙○○則以因當班之日機器已放置店中，並將情形告知雇主
    ，因之係在完全不知情之情形下遭查獲。
三、按社會秩序維護法第六十三條第一項規定，有左列各款行為之一者，處三日以下
    拘留或新台幣三萬元以下罰鍰：（八）製造、運輸、販賣、攜帶或公然陳列經主
    管機關公告查禁之器械者。經查：
  （一）抗告人甲○○雖辯稱：不是我讓廠商進來，之前是擺在裡面，後來我把它擺
        在外面，是不要讓人家去玩，機械沒有插上插頭，大門口進來可以馬上看到
        那機械，那是在廠商在前一天有跟我說，我沒有答應‧‧‧可能是網咖玩的
        人把它插上插頭的云云。惟宜蘭縣警察局羅東分局二結派出所於九十年十一
        月十三日晚間八時三十分許至上開武將科技資訊公司臨檢時，查獲其公然陳
        列賭博性電動機具「笨驢先生」一台，且當時機器係已插上電源，此有宜蘭
        縣警察局羅東分局二結派出所臨場檢查紀錄表附卷可稽，則顯見當時該賭博
        性電動機具係處於得使用之狀態，且抗告人甲○○亦自承係擺放於大門進來
        可以馬上看到之處，則若抗告人甲○○確係未同意予以陳列，則當可將上該
        機器置放於屋內角落，使他人無法使用，而非將之置放於明顯之處，使至上
        開武將科技資訊公司之人均得以輕易插上電源插頭而加以使用，故抗告人甲
        ○○所辯當非可採。
  （二）抗告人乙○○陳稱：我是負責中班的職員，我剛去上班才第二天而已，我不
        瞭解，當天晚上警察就去了，當時那機械是擺在大門進去的後面，我不知道
        有無插上插頭，因為我是負責櫃臺的，我不知道機械是何時搬過來的，當天
        我是下午四點上班的，之前我都沒有注意到機械等語。武將科技資訊公司之
        負責人為甲○○，此為抗告人甲○○所自承，而抗告人乙○○僅係受僱於抗
        告人甲○○負責中班之工作，而上開賭博性電動機具係於九十年十一月十三
        日之上午即搬入武將科技資訊公司內，此經抗告人甲○○陳稱：那機械搬來
        是早班李靜雯告訴我的等語明確，則顯見抗告人乙○○於下午四時上班時，
        對於該機具係屬何種器械，自無從瞭解，且其僅係受僱於抗告人甲○○，對
        於是否擺設上開賭博性電動機具一節，並無決定之權，亦未主動加以陳列，
        則抗告人乙○○所辯當可採信，此外，復查無其他積極證據證明抗告人乙○
        ○有何違反社會秩序維護法之行為，自屬不罰。
四、原裁定就抗告人甲○○部分認事用法均無違誤，且處罰鍰亦無不當，抗告意旨指
    摘此部分原裁定不當，為無理由，應予駁回。惟原裁定就抗告人乙○○罰鍰部分
    即有可議如前述，抗告意旨指摘此部分原裁定不當，為有理由，自應由本院將原
    裁定此部分撤銷改判，裁定如主文。
據上論斷，應依社會秩序維護法第五十八條、第九十二條，刑事訴訟法第四百十二條
、第四百十三條，裁定如主文。
中        華        民        國    九十一    年    五    月      六    日
                                  臺灣宜蘭地方法院普通庭
                                      審判長法  官  林  明  山
                                            法  官  辜  漢  忠
                                            法  官  鄭  貽  馨
右正本證明與原本無異。
如不服本裁定，應於裁定送達後五日內向本院提出抗告狀。( 應附繕本 )
                                            書記官  陳  憲  文
中        華        民        國    九十一    年    五    月      六    日
